臺灣高等法院刑事裁定　　　　　　　　　　　　　　九十一年度毒抗字第三六一號
　　抗　告　人
　　即　被　告　甲○○
右抗告人因違反毒品危害防制條例案件，不服臺灣桃園地方法院民國九十一年五月十
五日第一審裁定（九十一年度毒聲字第一三八九號），提起抗告，本院裁定如左：
    主  文
抗告駁回。
    理  由
一、本件檢察官聲請意旨略以：被告甲○○於民國八十九年七月二十四日十四時二十
    分許採尿前回溯九十六小時內之某時，在臺灣地區不詳地點，非法施用第二級毒
    品安非他命，為警於八十九年七月二十四日，在桃園縣楊梅鎮○○○路八○○巷
    一三八弄一○八號二樓其住處查獲。訊據被告雖矢口否認上揭犯行，惟查，被告
    尿液經送檢驗後，結果呈毒品安非他命陽性反應，有新竹縣政府衛生局出具之尿
    液檢驗單及法務部調查局出具之檢驗通知書各乙紙附卷可稽，是認被告所辯顯不
    足採，其右揭施用毒品犯行堪予認定，爰依毒品危害防制條例第二十條第一項及
    觀察勒戒處分執行條例第三條第一項規定，聲請裁定將被告送勒戒處所觀察、勒
    戒。原審法院經核屬實，應依毒品危害防制條例第二十條第一項、觀察勒戒處分
    執行條例第三條第一項，裁定將抗告人即被告送勒戒處所觀察、勒戒。
二、抗告人抗告意旨略以：按搜索應有搜索票，拘提被告應用拘票；有逕行拘提之情
    形者，於執行後應即報檢察官。而本案承辦員警於案發當日將被告拘往賓士汽車
    修理廠強制驗車，隨之又押往新竹縣警局刑警隊強制驗尿，否則不准離去，從頭
    至尾未出示拘票，亦無逕行拘提之急迫情形，本案承辦員警自始至終無一遵守程
    序；被告並無施用安非他命之惡習，該尿液是否經合法採證程序取得，有無遭人
    私下動過手腳，有無證據力，均非無疑，倘係違法取得，則根本不具證據能力，
    依法自不得作為不利被告之認定，即以原裁定之採證過程，尚有未洽，為此提起
    抗告云云。
三、本件原審依檢察官之聲請認抗告人即被告甲○○於八十九年七月二十四日十四時
    二十分許採尿前回溯九十六小時內之某時，在臺灣地區不詳地點，非法施用第二
    級毒品安非他命之犯行，被告雖否認該犯行，惟查被告尿液經送驗結果，證實確
    呈安非他命陽性反應，此有新竹縣政府衛生局出具之尿液檢驗單及法務部調查局
    出具之檢驗通知書各乙紙為證，查上述法務部調查局檢驗方法係以螢光偏極免疫
    分析法及氣相層析質譜儀確認，確發現被告尿液中，安非他命濃度為200ng/ml，
    檢驗結果係呈甲基安非他命陽性反應。按該檢驗方法係採氣相層析質譜儀分析法
    檢驗。查氣相層析質譜儀乃目前就藥物篩檢結果必須進一步確認時所最常採用之
    確認方法，因此在良好的操作條件之下，以氣相層析質譜儀作藥物及其代謝物之
    定性及定量分析，幾乎不會有偽陽性反應，是上開檢驗報告應可採認。又甲基安
    非他命經口服投與後約百分之七十於二十四小時內自尿中排出，約百分之九十於
    九十六小時內自尿中排出，由於目前國內尿液中甲基安非他命之檢驗僅為鑑定其
    是否呈陽性反應尚未定其含量，且甲基安非他命成分之檢出與其投與方式、投與
    量、個人體質、採尿時間與檢測儀器之精密度等諸多因素有關，因此僅憑尿液中
    呈安非他命陽性反應，並無法確實推算吸食時間距採集時間之長短，惟依上述資
    料推斷，最長可能不會超過四日等情，有行政院衛生署藥物食品檢驗局八十一年
    二月八日（八一）藥檢壹字第○○一一五六號函在卷可參，足證抗告人甲○○於
    八十九年七月二十四日十四時二十分許採尿前回溯九十六小時內之某時，確有施
    用第二級毒品安非他命之行為，抗告人空言否認有施用毒品，自不足採。原審法
    院依右揭規定裁定將被告送勒戒處所觀察、勒戒，經核並無不合，抗告人抗告意
    旨，仍執前詞，空言其並無施用安非他命之惡習，並質疑尿液採證程序，有無遭
    人私下動過手腳，不具證據力云云，指摘原裁定不當，其抗告無理由，應予駁回
    。
四、據上論斷，應依刑事訴訟法第四百十二條裁定如主文。
中      華      民      國    九十一    年      七      月    三十一    日
                                臺灣高等法院刑事第十七庭
                                        審判長法  官  陳  正  雄
                                              法  官  許  宗  和
                                              法  官  許  錦  印
右正本證明與原本無異。
不得再抗告。
                                              書記官  楊  妙  恩
中      華      民      國      九十一   年    八     月      二        日
